# 同一控制下企业合并，对于子公司资不抵债的其他应收款需要计提减值准备么

提问人：akt_888 时间：2018-04-01 10:06:02
请教陈版：同一控制下企业合并，子公司资不抵债，合并层面母子公司内部的其他应收和应付抵消后，资不抵债的其他应收款合并层面需要计提减值么；或者说，资不抵债子公司不纳入合并，直接计提长投减值和其他应收款减值

回答人：chenyiwei
既然对子公司具有控制权，那么不论子公司净资产正负均应纳入合并报表范围。因为子公司与母公司之间的内部往来已被抵销，所以合并报表层面当然无需重复计提准备。